【裁判字號】    89,易,3896
【裁判日期】    891004
【裁判案由】    違反商標法
【裁判全文】
臺灣高雄地方法院刑事判決                        八十九年度易字第三八九六號
    公  訴  人  臺灣高雄地方法院檢察署檢察官
    被      告  甲○○
右被告因違反商標法案件，經檢察官提起公訴（八十九年度偵字第一六０二七號號）
，本院判決如左：
    主  文
甲○○連續明知為於同一商品，使用相同於他人註冊商標之圖樣而販賣，處拘役拾
日，如易科罰金，以佰元折算壹日。
扣案之仿冒企鵝牌服飾拾壹件沒收。
    事  實
一、甲○○為高雄縣岡山鎮○○路一七八號「藍繽男飾店」負責人，以販售服飾為業
    ，明知如附表所示商標圖樣，為日商．東洋紡績股份有限公司（即東洋紡績株式
    會社）取得及向經濟部中央標準局（業已改制為智慧財產局）申請註冊取得商標
    專用權之商標圖樣，指定使用在男女服裝、男用內衣、睡衣、針織衣服、運動服
    、便服及衣服等類商品上（以下簡稱企鵝牌服飾），而該服飾在國際、國內市場
    行銷多年、品質著有信譽，為業界及相關消費大眾所共知。詎甲○○竟基於意圖
    營利之概括犯意，在未經前開公司同意或授權情形下，於民國八十八年七月間某
    日，在前開服飾店內，以每件新台幣（下同）一千元之價格，向年籍姓名不詳之
    人購買於同一商品上使用相同前開公司之註冊商標圖樣，而足與前開公司所產銷
    之真品相混淆之企鵝牌服飾五十件，並自該時起，以每件一千五百元至一千八百
    元遠低於市價（批發價約三千三百元，零售價約四千元至五千元）之價格，在前
    開男飾店販售與不特定之人多次，計售出十九件。嗣於八十九年七月十七日十七
    時十分許，為警當場查獲，並扣得仿冒之企鵝牌服飾三十一件。
二、案經日商．東洋紡績股份有限公司訴由內政部警政署國道公路警察局第五警察隊
    移送台灣高雄地方法院檢察署檢察官偵查起訴。
    理  由
一、訊據被告甲○○固坦承向年籍姓名不詳之人販入仿冒之企鵝牌服飾五十件，並在
    其所經營之高雄縣岡山鎮○○路一七八號「藍繽男飾店」販售與不特定人多次，
    惟矢口否認有違反商標法犯行，辯稱：「伊不知是仿冒品」云云。惟查，右揭事
    實，業據告訴人日商．東洋紡績股份有限公司代理人陳蒨儀律師於偵訊時指述綦
    詳，並提出經濟部中央標準局商標註冊證、真品銷售統一發票、專櫃銷貨對帳單
    ，及查緝仿冒企鵝牌服飾剪報資料為證，且參酌被告自承於販賣本件仿冒之企鵝
    牌服飾前，亦以販賣服飾為業有八年之久，又企鵝牌服飾為知名、高單價品牌等
    情，則被告既以販售服飾為業，對此當知之甚詳，豈能以低價購得真品，足認其
    前開不知是仿冒品之辯解為圖卸刑責之詞，不足採信；此外復有仿冒之企鵝牌服
    飾三十一件扣案可資佐證，事證已明，被告犯行洵堪認定。
二、核被告明知為於同一商品使用相同於他人註冊商標圖樣之商品而販賣，係犯商標
    法第六十三條之罪。被告多次販賣仿冒之企鵝牌服飾之行為，時間緊接、手法及
    所犯罪名均同，顯係基於概括犯意而為，為連續犯，應論以一罪。爰審酌被告為
    牟一己私利，無視他人商標專用權，更罔顧政府為消除「仿冒王國」惡名所作之
    努力，惡行非輕，惟念其尚無前科，素行良好，此有卷附台灣高等法院被告全國
    前案紀錄表、台灣高雄地方法院檢察署刑案資料查註紀錄表可按，販賣之仿冒品
    數量非多，及犯罪所生危害等一切情狀，量處如主文所示之刑，並諭知易科罰金
    之折算標準。又扣案之仿冒企鵝牌服飾三十一件，依商標法第六十四條規定，不
    問屬於犯人與否，均宣告沒收。
據上論斷，應依刑事訴訟法第二百九十九條第一項前段，商標法第六十三條、第六十
四條，刑法十一條前段、第五十六條、第四十一條，罰金罰鍰提高標準條例第二條，
判決如主文。
中      華      民      國    八十九    年      十      月      四      日
                                    臺灣高雄地方法院刑事第一庭
                                        法  官  曾  逸  誠
右正本證明與原本無異。
如不服本判決，應於判決送達後十日內，向本院提出上訴狀。
                                       書記官    許玉城
中    華    民    國      八十九      年      十      月      五      日
附錄本案論罪科刑法條全文
商標法第六十三條：
明知為前條商品而販賣、意圖販賣陳列、輸出或輸入者，處一年以下有期徒刑、拘役
或科或併科新台幣五萬元以下罰金。


司法院資訊處製作；財團法人民間司法改革基金會備份。
